臺灣高等法院刑事裁定　　　　　　　　　 96年度抗字第419號
抗　告　人　臺灣新竹地方法院檢察署檢察官
被　　　告
即　受刑人　甲○○
上列抗告人，因受刑人聲請撤銷緩刑案件，不服臺灣新竹地方法
院中華民國96年3月20日裁定（96年度撤緩字第6號），提起抗告
，本院裁定如下：
    主  文
抗告駁回。
    理  由
一、本件原裁定以：
(一)檢察官聲請意旨略以：受刑人於民國93年10月下旬某日起至
    93年11月1 日止因違反著作權法案件，經本院以94年度竹簡
    字第1013號簡易判決判處有期徒刑1年2月，緩刑3 年，緩刑
    期間內交付保護管束，於94年12月12日判決確定（聲請書誤
    載為95年10月16日）。茲該受保護管束人經傳喚、拘提不到
    ，業已違反保安處分執行法第74條之2第2款規定，爰依刑事
    訴訟法第476條之規定，聲請撤銷緩刑之宣告等語。
(二)按，受保護管束人在保護管束期間內，應遵守下列事項：一
    、保持善良品行，不得與素行不良之人往還。二、服從檢察
    官及執行保護管束者之命令。三、不得對被害人，告訴人或
    告發人尋釁。四、對於身體健康、生活情況及工作環境等，
    每月至少向執行保護管束者報告一次。五、非經執行保護管
    束者許可，不得離開受保護管束地；離開在十日以上時，應
    經檢察官核准，保安處分執行法第74條之2 定有明文。受保
    護管束人違反上述各款情形之一，情節重大者，檢察官得聲
    請撤銷保護管束或緩刑之宣告，同法第74條之3 亦有規定。
    惟所謂違反檢察官及執行保護管束者之命令，情節重大前提
    當然係受刑人確實已得知檢察官或執行保護管束者之命令或
    處於得知悉之狀態下而不予遵守而言。
(三)本院核對卷附本院94年度竹簡字第1013號刑事簡易判決、臺
    灣新竹地方法院檢察署檢察官辦案進行單、送達證書、95年
    度執保字第139 號拘票、拘提報告書，受刑人確經檢察官傳
    喚、拘提未到，且受刑人亦無在監在押，此有臺灣高等法院
    被告前案紀錄表可稽。惟依上揭送達證書所記載，受送達之
    受刑人戶籍地址：新竹市○區○○路83巷5號5樓及受刑人之
    居所：新竹市○○街110 號，均係寄存送達，並未由受刑人
    或其同居或受僱之人加以收受，而卷內並無該寄存送達傳票
    是否由受刑人或其同居或受僱之人加以領取之資料。且經檢
    察官命警前往上揭二址執行拘提結果（戶籍地址：新竹市○
    區○○路83巷5號5樓）為「據現住戶供述：並不認識被告，
    且在該處所已承租一年多，故拘提未果」；（居所：新竹市
    ○○街110 號）為「該處所現為溫姓租戶承租，且不認識被
    告等情，故拘提未果」等情，有上揭二件拘提報告書可稽，
    是依上揭拘提結果，上揭二處之現住戶均不認識被告，是否
    可將上揭檢察官執行命令轉知受刑人已不無疑問？則受刑人
    是否已經確實得知檢察官之命令，而故意不依該命令到場，
    已非無疑，尚難以此遽認受刑人已違反保護管束期間應服從
    檢察官之命令之應遵守事項而情節重大，依上開說明，聲請
    人聲請撤銷本院94年度竹簡字第1013號判決關於緩刑之宣告
    ，尚難准許。
二、抗告意旨略以：本件受刑人之戶籍地址及居所地址之住戶，
    均表示不認識被告，是本件無從以「未獲晤本人，已將文書
    交與有辨別事理能力之同居人或受僱人」方式為之，而係採
    寄存送達方式，觀諸前述送達證書可知，本件送達時未獲晤
    本人，亦無受領文書之同居人或受僱人，乃作送達通知書二
    份，依法黏貼或寄存，是本件已合法寄存送達。又寄存送達
    本係以「送達時未獲晤本人，亦無受領文書之同居人或受僱
    人」為前提而為之，本無須亦無從將送達證書交與受領文書
    之同居人或受僱人，自無原審所謂「卷內並無該寄存送達之
    傳票是否由受刑人或其同居人或受僱人加以領取之資料」之
    問題，原審未查，以此駁回本件聲請，顯有違誤云云。
三、本院經查：
(一)送達文書，除本章有特別規定外，準用民事訴訟法之規定，
    為刑事訴訟法第62條所明定。而依民事訴訟法第四章第二節
    送達規定，送達大致有一般送達、補充送達、寄存送達、留
    置送達，如無從或不能送達時即應公示送達，是依上開規定
    ，寄存送達必須向住居所地送達，因不能送達時，始能寄存
    並黏貼以為送達。
(二)依原審聲請撤銷緩刑案卷內送達證書、拘票所示，本件受刑
    人新竹市○○街地址僅係設籍地，該址住戶並不認識受刑人
    ，則被告是否實際住於該地址，即有可疑。又受刑人新竹市
    ○○街地址之住戶亦姓溫，而不認識被告，可見受刑人應已
    搬離該址，則上開二址既無從證明係被告住居所地，原審因
    認本件寄存送達不合法，檢察官前開聲請即有未合，乃駁回
    之，核無不合。檢察官猶以上開寄存送達之認知，指摘原裁
    定不當，難謂可採。況且，本院依法函調戶籍資料，受刑人
    雖仍設址於四維街，但另有其他地址可資傳喚，且依受刑人
    原審時之送達、到庭陳稱，受刑人僅係設籍該址，則受刑人
    如僅設籍於四維街，並已搬離東南街地址，受刑人保護管束
    應如何執行，自應循合法途徑送達或強制其到案執行，尚難
    僅依上開不正確認知即認本件確有違反上開保護管束應注意
    事項而撤銷緩刑，從而，本件抗告核為無理由，應予駁回。
據上論結，應依刑事訴訟法第412條，裁定如主文。
中　　華　　民　　國　　96　　年　　5 　　月　　8 　　日
　　　　　　　　　刑事第十四庭  審判長法　官  陳志洋
　　　　　　　　　　　　　　　　　　  法　官  沈宜生
　　　　　　　　　　　　　　　　　　  法　官  蔡聰明
以上正本證明與原本無異。
不得再抗告。
                                      書記官  陳建邦
中　　華　　民　　國　　96　　年　　5 　　月　　9 　　日
